臺灣板橋地方法院民事判決　　　　　　　　　　　　九十一年度訴字第二二三七號
　　原　　　告　丙○○
　　訴訟代理人　乙○○
　　被　　　告　甲○○
右當事人間請求侵權行為損害賠償事件，原告提起刑事附帶民事訴訟，經刑事庭移送
前來，本院判決如左：
    主      文
被告應給付原告新台幣捌拾萬元及自民國九十一年七月二十四日起至清償日止按週年
利率百分之五計算之利息。
原告其餘之訴駁回。
訴訟費用由被告負擔。
本判決第一項原告以新臺幣貳拾柒萬元供擔保後，得為假執行。
原告其餘假執行之聲請駁回。
    事      實
甲、原告方面：
一、聲明：被告應給付原告新台幣（下同）一百萬元，及自民國八十九年八月十一日
    起至清償日止，按週年利率百分之五計算之利息，並陳明願供擔保請准宣告假執
    行。
二、陳述：
    (一)被告甲○○有過失致死、殺人未遂、麻藥等前科，與原告丙○○為鄰居關係，
      因於八十八年間向原告借款未果而積怨在心，嗣後三年來，屢次連續以「幹妳
      娘」、「幹你娘ＧＹ」、「狗桐」、「龜兒子」等語，於臺北縣五股鄉○○路
      ○段四六六號原告經營之水果店前，或於原告住宅臺北縣五股鄉○○路○段四
      六六號住處後巷等公眾得出入場所大聲辱罵、公然侮辱原告，更甚者八十九年
      十二月二十二日，一日內被告共辱罵原告達四十五次，原告精神被被告虐待近
      乎崩潰。
    (二)被告復於九十年七月二十三日更以「七月三十日大家卡注意啦！要拿刀要來殺
      （你）啊啦！」；而被告之胞兄侯博文甚至侵入原告住居毆傷原告之妻林彩鳳
      ，被告二哥侯博學更因此而恐嚇原告。被告之行為致令原告全家精神緊繃，原
      告白日經營小本生意，必須門戶洞開，而被告三兄弟無所事事，白日在外虎視
      眈眈，更於夜間凌晨時分，製造巨大聲響，造成原告等長期處於極度驚恐之精
      神壓力中。
    (三)被告前科累累，尚不思過謙善又犯罪，甚至於犯罪後訴訟期間再犯罪，表現出
      其主觀上並無悔改之意，尚具危險性格，顯示其對於刑罰之反應力薄弱，出獄
      後仍有再犯之之虞。然被告之所以再犯，乃其主觀上認為係犯罪方法手段低劣
      所致，而其犯罪方法手段更因犯罪經驗之累積而更為細膩。故此，為達預防被
      告再犯罪，需曉諭被告使渠深切體悟被害人之痛苦，並回復對被害人之損害為
      必要，導正其內心使其對己之犯行產生真切悔悟，而能夠尊重他人，爰依侵權
      行為之法律關係，請求被告給付原告一百萬元及自八十九年八月十一日起至清
      償日止，按週年百分之五計算之利息。
三、證據：未提出馬階紀念醫院處方簽一份、本院三重簡易庭九十一年度重簡字第一
    一一四號刑事簡易判決一紙為證。
乙、被告方面：
    被告未於言詞辯論期日到場，亦未提出準備書狀作何聲明或陳述。
丙、本院方面：本院依職權調閱本院九十一年度訴字第六四二號刑事卷宗（含偵查卷
    ），並依職權自網路上調閱本院九十年度易字第二一一七號刑事判決、本院九十
    一年度訴字第六四二號刑事判決。
    理      由
一、本件被告未於言詞辯論期日到場，核無民事訴訟法第三百八十六條各款所列之情
    形，爰依原告之聲請，由其一造辯論而為判決。
二、本件原告主張兩造為鄰居關係，被告基於公然侮辱原告之概括犯意，自八十九年
    十月間起至九十年十月十六日止，連續多次在臺北縣五股鄉○○路○段四六六號
    原告經營水果店前或同路三段六六之一號住處後巷等處之公眾得出入場所，以「
    幹你娘」、「狗桐」、「龜兒子」、「幹你娘ＧＹ啦！」等語，侮辱原告。另因
    不滿原告向警方報案，另行基於恐嚇之犯意，於九十年七月二十三日晚間，在上
    開水果店前，持木棍以「七月三十日大家要注意啦！我要拿刀要來殺啦！．．」
    等加害生命之事恐嚇原告，致原告心生畏懼，足生危害於安全之事實，被告並因
    前開犯行，業經本院刑事庭依連續公然侮辱及恐嚇危安罪名分別判處拘役五十日
    及有期徒刑六月等情，業經本院依職權調閱本院九十年度訴字第六四二號刑事卷
    宗查證無訛，並有本院九十一年度訴字第六四二號刑事判決在卷足憑，被告經合
    法通知，既未於言詞辯論期日到庭爭執，復不提出書狀以資抗辯，自堪信原告之
    主張為真實。
三、按不法侵害他人之身體、健康、名譽、自由、信用、隱私、貞操、或不法侵害其
    他人格法益而情節重大者，被害人雖非財產上之損害，亦得請求賠償相當之之金
    額。其名譽被侵害者，並得請求回復名譽之適當處分，民法第一百九十五條第一
    項、第三項分別定有明文。查被告對原告連續為公然侮辱及恐嚇危安之行為，已
    詳述如前，係侵害原告之名譽與自由，原告精神上應受有相當之痛苦。復查原告
    於報案尋求法律保護後，被告之兄侯博文因原告之之妻林彩鳳及子陳忠建出庭作
    證，心生不滿，於九十年四月十六日下午四時二十分許，抵達原告位於臺北縣五
    股鄉○○路○段四六六號一樓店面，見原告與林彩鳳在屋內，其知悉該店面後方
    為被告私人住宅，竟萌生傷害及無故侵入住宅之故意，先以手肘推擠林彩鳳侵入
    店面後方之住宅區，再於住宅內之樓梯間徒手掐打林彩鳳，致使林彩鳳受有頸部
    挫傷、左上臂瘀青三×三公分之普通傷害（詳本院九十年度易字第二二一七號判
    決，侯博文經判處有期徒刑五月），被告更變本加厲於九十年七月二十三日晚間
    持木棍以我要拿刀來殺等語恐嚇原告，被告之兄侯博學復於九十一年四月二十四
    日二十二時四十一分許，在台北縣五股鄉○○路○段四六六號原告家門前對原告
    恐嚇要給你有事等語（詳本院九十一年度重簡字第一一一四號刑事簡易判決，侯
    博學經判處拘役伍拾日），毫無法紀觀念可言，而原告係經營水果店必須面對大
    眾，於尋求法律保護後仍屢屢遭被告家族之恐嚇、傷害暴力犯行，且又因健康因
    素必須服用心臟血管及降血壓之藥物（有長庚紀念醫院處方簽足憑），衡諸常情
    原告精神上所受痛苦、驚嚇與恐嚇之程度已非常人所可忍受，且被告於原告尋求
    法律保護後所為無視法紀之犯行，亦不見容於文明之法治社會，再徵諸被告家族
    （即侯博文、侯博學與被告）經本院判處有期徒刑與拘役折算新台幣之總額已達
    三十八萬七千元（前開金額尚不包括被告經臺灣板橋地方法院檢察署檢察官以九
    十一年度偵字第一三九九三號聲請簡易判決處刑書向本院聲請簡易處刑之妨害風
    化案件），仍無法矯正被告家族之惡行，堪認至少須將前開金額加倍作為核給原
    告慰撫金之基準，始足以扼止被告之犯行，並使原告有堅強理由認被告無再犯之
    虞而解緩精神上之痛苦。本院審酌被告自八十九年十日間起長期公然侮辱原告起
    ，雖求法律保護迄今已歷數年仍無法免於恐懼，與前開被告與其家族之惡行、原
    告精神所受痛苦程度、兩造之社會地位、經濟狀況、智識經驗等一切情狀，認原
    告請求被告給付慰撫金以八十萬元為適當，逾此之請求，即屬過高。
四、從而，原告依據侵權行為之法律關係，請求被告給付八十萬元及自九十一年七月
    二十四日即起訴狀繕本送達翌日起至清償日止按年息百分之五計算之利息，即無
    不合，應予准許，逾此範圍之請求，為無理由，應予駁回。又原告陳明願供擔保
    請准為假執行之宣告，就其勝部分，經核並無不合，爰酌定相當之擔保金額准許
    之；至其敗訴部分，假執行之聲請失所附麗，應予駁回。
五、據上論結，本件原告之訴一部為有理由，一部為無理由，依民事訴訟法第七十九
    條但書、第三百九十條第二項，判決如主文。
中　　　華　　　民　　　國　　九十一　　年　　 十一　　 月　　二十七　　日
                                臺灣板橋地方法院民事第三庭
~B法　　　官　何君豪
右為正本係照原本作成
如對本判決上訴，須於判決送達後廿日內向本院提出上訴狀
中　　　華　　　民　　　國　　九十一　　年　　 十一　　 月　　二十七　　日
~B法院書記官　蕭興南
